【裁判字號】    89,交上易,1571
【裁判日期】    890807
【裁判案由】    過失傷害
【裁判全文】
臺灣高等法院臺南分院刑事判決         八十九年度交上易字第一五七一號 Ｃ
      上  訴  人  臺灣臺南地方法院檢察署檢察官
      上  訴  人
      即  被  告  甲  ○  ○
右上訴人因被告過失傷害案件，不服臺灣臺南地方法院八十九年度交易字第三六九號
中華民國八十九年八月七日第一審判決（起訴案號：臺灣臺南地方法院檢察署八十九
年度營偵字第二三九號），提起上訴，本院判決如左：
      主      文
上訴駁回。
甲○○緩刑貳年。
      事      實
一、甲○○於民國（下同）八十八年十一月七日十二時三十分許，在台南縣新營市○
    ○路一一三號前駕駛車號ＵＥ─四七三九號自小客車自路邊停車格起駛時，原應
    注意在快慢車間變換車道時，注意安全距離，而依當時天候晴、無障礙、視距良
    好，並無不能注意之情形，竟疏未注意，貿然起駛進入快車道，適有乙○○駕駛
    車號ＬＣＲ─一六六號機車沿該路由西向東行駛，途經該處慢車道時，起駛中之
    自小客車左前側方向燈撞擊機車之右後側置物箱，致乙○○受有右脛腓骨骨折、
    右肩胛骨骨折、四肢擦傷等傷害。
二、案經乙○○訴由台南縣警察局新營分局報請臺灣臺南地方法院檢察署檢察官偵查
    起訴。
      理      由
一、訊據上訴人即被告甲○○對於在右揭時、地駕車自路邊停車格起駛進入快車道時
    ，不慎發生車禍致告訴人乙○○受傷之事實，迭經於偵審中供承在卷，復經告訴
    人乙○○到庭指訴明確。按汽車在雙向車道行駛，在快慢車間變換車道時，應注
    意安全距離，道路交通安全規則第九十七條第五款定有明文。被告駕車起駛自應
    注意上開規定，本件經送台灣省台南區車輛行車事故鑑定委員會鑑定結果，亦認
    為被告駕駛小客車，變換車道未注意安全距離為肇事原因，應負全部過失責任，
    此有該會八十九年三月二十日南鑑字第八九○一九六號鑑定意見書附於偵查卷可
    憑。而告訴人因本件車禍受有右脛腓骨骨折、右肩胛骨骨折、四肢擦傷等傷害，
    亦有診斷書在卷可稽，被告之過失行為與告訴人之受傷間自有相當因果關係。事
    證明確，其過失傷害犯行洵堪認定。
二、核被告所為，係犯刑法第二百八十四條第一項前段之過失傷害罪，雖告訴人指稱
    其傷勢已達重傷害程度，惟觀之被害人上開受傷情況，核與刑法第十條所列各款
    情節不符，尚難認已達重傷害程度，附此敘明。
三、原審依據上述理由，適用刑法第二百八十四條第一項前段、第四十一條、罰金罰
    鍰提高標準條例第一條前段、第二條，並審酌被告品性及智識程度、過失程度、
    犯罪所生之危害及犯後態度等一切情狀，予以量處有期徒刑參月，並諭知易科罰
    金之折算標準，認事用法，核無違誤，量刑亦稱妥適，檢察官上訴意旨指摘原判
    決量刑過輕，及被告上訴指摘原判決量刑過重，均非有理由，應予駁回。末查；
    被告前未曾受有期徒刑以上刑之宣告，有卷內前科表可查，其於本院審理中，已
    與被害人達成民事上和解，有告訴人提出陳報狀乙紙在卷可佐，犯罪後態度良好
    ，經此偵審程序教訓，應知警惕諒無再犯之虞，本院認所宣告之刑，以暫不執行
    為適當，併諭知緩刑貳年，以勵自新。
據上論結，應依刑事訴訟法第三百六十八條，刑法第七十四條第一款，判決如主文。
本案經檢察官吳忠賢到庭執行職務。
中    華    民    國      八十九      年      十      月      二十五    日
                                  臺灣高等法院臺南分院刑事第四庭
                                      審判長法官  陳    義    仲
                                            法官  蔡    崇    義
                                            法官  徐    財    福
右正本證明與原本無異。
不得上訴。
                                      法院書記官  王    全    龍
中    華    民    國      八十九      年      十      月     二十六     日
附錄本案論罪科刑法條：
刑法第二百八十四條第一項：因過失傷害人者，處六月以下有期徒刑、拘役或五百元
                          以下罰金，致重傷者，處一年以下有期徒刑、拘役或五
                          百元以下罰金。


司法院資訊處製作；財團法人民間司法改革基金會備份。
